臺灣臺北地方法院簡易民事判決
111年度北簡字第3822號
原      告  葉珈汝  
被      告  明台產物保險股份有限公司
法定代理人  長瀬耕一
訴訟代理人  張銘豪  
上列當事人間債務人異議之訴事件，本院於民國一百一十一年四
月二十七日言詞辯論終結，判決如下︰
    主    文
原告之訴駁回。
訴訟費用新臺幣壹仟肆佰肆拾元由原告負擔。
    事    實
甲、原告方面：
一、聲明：臺灣臺北地方法院一○八年度司執字第五二二六二號
    強制執行命令之強制執行程序應予撤銷。
二、陳述略稱：
  ㈠緣原告居住於高雄市地區，於民國一百零三年五月十五日離
    婚，獨自扶養未成年子女二人，目前子女仍在學中，原告每
    月薪資所得除支付生活必需費用外，尚需負擔子女各項教育
    費用，所得金額不敷之用，且已返還積欠被告明台產物保險
    股份有限公司之款項，故要撤銷執行程序，爰依強制執行法
    第十四條提起本件債務人異議之訴。
　㈡對本院一○八年度司執字第五二二六二號執行卷及被告答辯狀
    均無意見。原告並非不願意和被告協商和解，但被告利息太
    高，關於被告所提試算表，被告都把原告還的錢算為利息，
    沒有把本金算進去，原告永遠都在繳利息。
三、證據：提出學生證件影本一件及原告戶口名簿影本一件為證
    。
乙、被告方面：
一、聲明：原告之訴駁回。
二、陳述略稱：
  ㈠依強制執行法第十四條第一項前段規定，本件原告起訴所據
    主張，並非任何法律上得消滅或妨礙被告對其請求之事由，
    原告僅以其負擔沉重而為其撤銷本件繫屬強制執行之事由，
    於法無據。
　㈡本件債權業經本院一○三年度北簡字第八四五三號判決確定，
    僅於本件繫屬強制執行中受償，自一百零八年八月起至一百
    一十一年二月止，亦僅獲償共計新臺幣（下同）十五萬三千
    五百三十五元，且被告於接獲原告起訴後，即聯繫原告就餘
    款試行協商，然原告自認其已償付足夠而無意再行協議處理
    ，雙方協商仍無共識。
　㈢對本院一○八年度司執字第五二二六二號執行卷沒有意見。對
    原告所提證物形式真正沒有爭執，但不能用這個理由來主張
    債權消滅，原告截至一百一十一年二月十五日止，需償還的
    債務還有三十六萬多元，被告願意減免來協商和解。　
三、證據：提出試算表一件為證。
丙、本院依職權調閱本院一○八年度司執字第五二二六二號執行
    卷。
    理    由
一、程序方面：按執行名義成立後，如有消滅或妨礙債權人請求
    之事由發生，債務人得於強制執行程序終結前，向執行法院
    對債權人提起異議之訴，強制執行法第十四條第一項前段定
    有明文。是以提起債務人異議之訴，應向執行法院為之，顯
    已由該法明定此類事件應由執行法院管轄，性質上自屬專屬
    管轄（最高法院九十八年度台抗字第三八號裁判意旨參照）
    。經查，本件被告向本院聲請強制執行（本院一○八年度司
    執字第五二二六二號），故本院具有專屬管轄權。
二、按民法第三百二十三條規定：「清償人所提出之給付，應先
    抵充費用，次充利息，次充原本；其依前二條之規定抵充債
    務者亦同。」。次按民事訴訟如係由原告主張權利者，應先
    由原告負舉證之責，若原告先不能舉證，以證實自己主張之
    事實為真實，則被告就其抗辯事實即令不能舉證，或其所舉
    證據尚有疵累，亦應駁回原告之請求，最高法院十七年上字
    第九一七號裁判意旨參照。
三、原告主張其係每月薪資不敷支用，且已返還積欠被告明台產
    物保險股份有限公司之款項，被告提出之試算表顯示被告都
    把原告還的錢算為利息，沒有把本金算進去，原告永遠都在
    繳利息，爰依強制執行法第十四條提起本件債務人異議之訴
    ，請求撤銷本院一○八年度司執字第五二二六二號強制執行
    事件之強制執行程序云云。惟查：㈠本院依職權調閱本院一○
    八年度司執字第五二二六二號執行卷內相關執行名義顯示，
    原告積欠債務長達十餘年，因而累積積欠龐大利息債務實屬
    情理之中，依前揭民法第三百二十三條規定，抵充債務本即
    先抵充利息，利息還清才抵充原本，被告提出試算表則顯示
    原告連利息均尚未還清，被告對原告仍有債權存在；㈡原告
    雖稱每月薪資不敷支用，然此屬履行能力問題，不影響原告
    應負之法律責任，此並非妨礙或消滅債權人請求之事由，故
    無適用強制執行法第十四條第一項債務人異議之訴之餘地，
    本件原告並不具有消滅或妨礙被告請求之事由，故原告主張
    撤銷本院一○八年度司執字第五二二六二號之強制執行程序
    ，其主張並無理由。
四、綜上所述，原告本於強制執行法第十四條之規定請求本院一
    ○八年度司執字第五二二六二號強制執行命令之強制執行程
    序應予撤銷，其請求為無理由，不應准許，應予駁回。
五、本件訴訟費用額，依後附計算書確定如主文所示金額。
六、本件事證已明，兩造其餘攻擊防禦方法，於判決結果無影響
    ，故不一一論列，附此敘明。
七、據上論結，原告之訴為無理由，依民事訴訟法第七十八條，
    判決如主文。
中　　華　　民　　國　　111 　年　　5 　　月　　25　　日
                              臺北簡易庭
                              法      官  文衍正
以上正本係照原本作成。
如對本判決不服，須於判決送達後二十日內向本庭（臺北市重慶
南路一段一百二十六巷一號）提出上訴狀。（須按他造當事人之
人數附繕本）。如委任律師提起上訴者，應一併繳納上訴審裁判
費。
中　　華　　民　　國　　111 　年　　5 　　月　　25　　日
                              書  記  官  高秋芬
訴訟費用計算書：
項        目             金  額（新臺幣）        備  註 
第一審裁判費　　           1,440元
合　　　　計　　     　    1,440元